【裁判字號】    99,易,1772
【裁判日期】    990810
【裁判案由】    竊盜
【裁判全文】
臺灣臺中地方法院刑事判決              99年度易字第1772號
公  訴  人  臺灣臺中地方法院檢察署檢察官
被      告  甲○○
上列被告因竊盜案件，經檢察官提起公訴（99年度偵字第4081號
），本院判決如下：
    主    文
甲○○犯竊盜罪，累犯，處有期徒刑月，如易科罰金，以新臺
幣壹仟元折算壹日。
    犯罪事實
一、甲○○前因施用毒品罪，經本院於民國97年1月25日以96年
    度訴字第4276號判處有期徒刑7月確定；於97年5月15日入監
    執行，於97年12月14日因縮短刑期執行完畢。
二、甲○○猶不知悔改，竟基於行竊他人財物之犯意，意圖為自
    己不法之所有，於99年2月3日12時46分許，在臺中市西屯區
    ○○○路2段78之1號「東和美術合板股份有限公司（下稱東
    和公司）」倉庫旁，徒手行竊東和公司總電箱處之綠色電線
    1 捆、黑色電纜線2捆、其他電線3條、水管7條等財物得手
    。甲○○得手後，未及離去，中興保全公司即因接收到東和
    公司之警報器發出線路異常之訊號，經保全人員曾士達於同
    日12時54分許趕赴現場察看，發覺現場僅有甲○○一人，立
    即通知警方到場處理，並通知東和公司，而東和公司股東乙
    ○○亦於接獲通知後趕抵達現場，甲○○當場為警查獲，並
    扣得其所行竊之前開綠色電線1捆、黑色電纜線2捆、其他電
    線3條、水管7條等財物。（行竊財物業已發還東和公司股東
    乙○○領回）
三、案經臺中市警察局第六分局報告臺灣臺中地方法院檢察署檢
    察官偵查起訴。
    理    由
一、訊據被告甲○○對於上揭時地行竊被害人東和公司倉庫旁之
    綠色電線、黑色電纜線、其他電線、水管等財物得手等情，
    業於本院審理中坦認屬實，核與證人即被害人東和公司股東
    乙○○、證人即保全公司人員曾士達於偵查中之證述內容均
    屬相符，並有被害人東和公司股東乙○○領回遭竊財物之贓
    物認領保管單1份、現場圖1份、查獲現場照片7張、客戶使
    用紀錄表設定解除表1份等在卷可稽，被告自白供述與現有
    事證相符，應堪置信。（按被告以外之人於偵查中向檢察官
    所為之陳述，除顯有不可信之情況者外，得為證據，刑事訴
    訟法第159條之1第2項定有明文。查：證人乙○○、曾士達
    於偵查中向檢察官所為之陳述，僅係單純陳述渠等因警報器
    觸動趕抵現場時所見聞之情況，並無刻意誇大或增減之情，
    並無顯不可信之情況存在，自得為本案之證據。）至於，起
    訴書指稱被告之行竊手法，係以不詳之工具（未扣案）破壞
    東和公司所有之總電箱部分，依據證人曾士達證稱案發現場
    之線路遭剪斷，造成短路冒白煙，應該是用特殊工具剪斷，
    不可能遭扯斷等語（參照偵查卷第11頁），然觀諸查獲現場
    照片（參照警卷第24至27頁）可知，案發現場除遭竊之電纜
    線、電線及水管外，僅有白色塑膠桶3只、綠色塑膠袋1只，
    並無任何足以破壞總電箱或剪斷電纜線、電線及水管之工具
    ，而遭竊之電纜線、電線之斷面，明顯係以犀利工具強力剪
    斷所形成，確有合理懷疑被告應該持有不詳工具行竊，然因
    被告否認持有工具行竊，亦否認有破壞總電箱之行為，目前
    既無其他具體佐證，足以證明被告有該等行為，本諸罪疑唯
    輕原則，自僅能認定被告係以徒手之方式行竊前開財物，做
    有利於被告之事實認定。本件事證已臻明確，被告犯行，洵
    堪認定。
二、核被告所為，係犯刑法第320條第1項之竊盜罪。查：被告前
    因施用毒品罪，經本院於97年1月25日以96年度訴字第4276
    號判處有期徒刑7月確定；於97年5月15日入監執行，於97年
    12月14日因縮短刑期執行完畢等情，此有臺灣高等法院被告
    前案紀錄表1份在卷為憑，被告前受有期徒刑之執行完畢後
    ，5年以內故意再犯本件有期徒刑以上之罪，為累犯，應依
    刑法第47條第1項之規定，加重其刑。爰審酌被告不思循正
    當途徑，獲取生活所需，竟圖以行竊他人財物以變賣換現，
    被告不知尊重他人財產之行為，造成被害人財產之損害，事
    後亦未賠償被害人所受之財物損失，惟因被告於犯罪後，業
    於本院審理中坦承犯行，犯後態度尚可，考量被告行竊財物
    之電纜線、電線、水管等財物價值雖不高，但對於被害人東
    和公司造成之困擾及損失等一切情狀，量處如主文所示之刑
    ，併予諭知易科罰金之折算標準，以示懲儆。
據上論斷，應依刑事訴訟法第299條第1項前段，刑法第320條第1
項、第47條第1項、第41條第1項前段，刑法施行法第1條之1第1
項、第2項前段，判決如主文。
中    華    民    國    99    年    8     月    10    日
                  刑事第十六庭  法  官  巫淑芳
以上正本證明與原本無異。
如不服本判決應於收受判決後10日內向本院提出上訴書狀，並應
敘述具體理由；其未敘述上訴理由者，應於上訴期間屆滿後20日
內向本院補提理由書（均須按他造當事人之人數附繕本）「切勿
逕送上級法院」。
                                書記官  巫偉凱
中    華    民    國    99    年    8     月    10    日
附錄論罪科刑法條：
中華民國刑法第320條：
意圖為自己或第三人不法之所有，而竊取他人之動產者，為竊盜
罪，處5年以下有期徒刑、拘役或500元以下罰金。
意圖為自己或第三人不法之利益，而竊佔他人之不動產者，依前
項之規定處斷。
前二項之未遂犯罰之。

司法院資訊處製作；財團法人民間司法改革基金會備份。
